臺灣臺北地方法院交通事件裁定       100年度交聲字第1189號
異  議  人
即受處分人  邵文智
上列異議人即受處分人因違反道路交通管理處罰條例案件，對於
臺北市交通事件裁決所於民國100年4月28日所為之處分（原處分
案號：北市裁罰字第裁22-AEZ005765號），聲明異議，本院裁定
如下：
    主  文
異議駁回。
    理  由
一、按汽車駕駛人拒絕接受酒精濃度測試之檢定者，處新臺幣（
    下同）六萬元罰鍰，並當場移置保管該汽車及吊銷該駕駛執
    照，道路交通管理處罰條例第三十五條第四項前段定有明文
    。而汽車駕駛人，曾依上開規定吊銷駕駛執照者，三年內不
    得考領駕駛執照，同條例第六十七條第二項前段亦有明文。
二、本件原處分機關臺北市交通事件裁決所係以：異議人即受處
    分人邵文智於民國一百年三月一日凌晨二時二十分許，駕駛
    車號Ｒ二－三一二六號自用小客車，行經臺北市○○區○○
    街七四巷二四號前時，為舉發機關臺北市政府警察局信義分
    局五分埔派出所警員當場攔停，欲實施吐氣酒精濃度測試，
    然異議人以消極不配合之方式，拒絕接受酒精濃度測試之檢
    定，警員乃以異議人違反前揭道路交通管理處罰條例第三十
    五條第四項之規定製單舉發。嗣異議人於舉發通知單上所載
    應到案日期（即同年月十六日前）向原處分機關提出申訴，
    經原處分機關函請舉發機關調查結果，仍認異議人確有前開
    違規行為，乃於同年四月二十八日依道路交通管理處罰條例
    第三十五條第四項、第六十七條第二項、違反道路交通管理
    事件統一裁罰基準及處理細則第四十一條、第四十三條、第
    四十四條、第六十七條等規定，裁處異議人罰鍰六萬元，並
    吊銷駕駛執照，三年內不得考領駕駛執照。
三、異議意旨略以：異議人於一百年三月一日凌晨，在住處樓下
    飲酒，警員告知異議人不要再喝，並查看及登記異議人證件
    ，異議人向警員表示要移車，隨即打開車門上車，警員敲車
    門，要求異議人出示證件，異議人下車，警員登記駕照、行
    照，確認異議人居住在隔壁，即命異議人儘速離去，警員亦
    騎乘機車離去，異議人才將車移開數公尺距離，並於當日凌
    晨一時四十分許將車停放於虎林街七四巷二四號前，同日凌
    晨二時二十分許卻為警開單，其間除有警員陪同異議人返家
    如廁後下樓之外，異議人之友人更一再質問警員為何讓異議
    人移車卻又前來開罰，豈非故意陷害教唆異議人違規？警員
    無言以對，開完罰單隨即離去。異議人自始至終從未拒絕接
    受酒精濃度測試，否則車已停妥，人已返家，不必再下樓云
    云。
四、查異議人於一百年二月二十八日晚間飲酒後，仍於翌日（即
    同年三月一日）凌晨近二時許，駕駛車號Ｒ二－三一二六號
    自用小客車，行至臺北市○○區○○街七四巷二四號前停妥
    車輛後下車，旋遭騎乘機車尾隨在後之警員上前盤檢，要求
    異議人出示證件，隨即欲對異議人實施吐氣酒精濃度測試，
    然異議人以消極不配合之方式，拒絕接受酒精濃度測試之檢
    定等情，業經本院勘驗警員拍攝攔檢舉發過程之錄影光碟內
    容屬實（警員與異議人暨其友人間之對話內容，詳如附件所
    示），製有勘驗筆錄附卷可稽，異議人所辯，顯與事實不符
    ，洵屬卸責之詞，不足採信。
五、綜上所述，異議人確有於前揭時、地駕駛上開車輛遇警攔檢
    時，以消極不配合之方式，拒絕接受酒精濃度測試檢定之違
    規行為，從而，原處分機關依前揭道路交通管理處罰條例第
    三十五條第四項、第六十七條第二項、違反道路交通管理事
    件統一裁罰基準及處理細則第四十一條、第四十三條、第四
    十四條、第六十七條等規定，裁處異議人罰鍰六萬元，並吊
    銷駕駛執照，三年內不得考領駕駛執照，核無違誤。異議人
    猶執陳詞，聲明異議，為無理由，應予駁回。
據上論斷，應依道路交通案件處理辦法第十九條，裁定如主文。
中    華    民    國   100    年    8     月    29    日
                  交通法庭法  官  陳芃宇
以上正本證明與原本無異。
如不服本裁定，應於送達後5日內，向本院提出抗告狀。
                          書記官  徐鶯尹
中    華    民    國   100    年    8     月    29    日
附件：
┌────────────────────────────────┐
│警：啊，你有帶證件嗎？給我看一下。你有帶證件嗎？證件給我看一下。│
│邵：我住在那邊樓上。                                            │
│警：你證件先給我看一下。證件先給我看一下。                      │
│邵：嘿啊，他幫我開回來。                                        │
│警：哈囉，你喝多少？                                            │
│邵：我在巷子口，我喝很多啊。                                    │
│警：你喝很多                                                    │
│邵：嘿啊。                                                      │
│警：你喝酒為何還開車？                                          │
│邵：他幫我開的啊。                                              │
│警：來，你駕、行照，我先看一下。                                │
│邵：好。                                                        │
│警：你有沒有帶行照？                                            │
│邵：我剛只是移車過來而已。                                      │
│警：你有帶行照嗎？                                              │
│邵：有，行照，嗯。行照，我有，來，這是我的行照，我住在巷子口。  │
│警：（對邵某友人說）他那麼醉，你還敢給他開？還讓他開車？        │
│邵：他載我啊。                                                  │
│警：我們剛剛都有錄影啊，你開車以後，你從車子上下來啊。          │
│邵：基本上，我很少違規這樣。                                    │
│警：沒有啦，你喝酒開車就違法了啊。那個，邵文智先生。            │
│邵：拜託啦，放我一馬，我住在那樓上啦。我是，他們，寒流啦，啊做到│
│    三更半夜，1、2點了，也沒回去啊，這樣啦，啊我想說，擺路邊攤，│
│    不容易這樣，幫忙他們。                                      │
│警：好啦，啊那個，邵文智先生嘛？                                │
│邵：我本人。                                                    │
│警：你本人？啊車主是？                                          │
│邵：是我。                                                      │
│警：是你本人？                                                  │
│邵：嘿是。                                                      │
│警：好。                                                        │
│邵：因為我，只是轉個彎而已，我車，我可以停在這裡，前面你看嘛，這│
│    巷子口而已，我過去停那邊就好了，啊因為今天，我感覺他，魚還沒│
│    賣完，以前他，他那個，我曾經跟他買過，他們沒賣完，我都跟他們│
│    買，啊我，不要讓他們做不，本來是不認識啦，感覺說，真不容易啦│
│    ，討生活不容易，以前我曾經在虎林街擺過路邊攤啦，不容易這樣，│
│    如果可以的話啦。                                            │
│警：我請教你一下，你喝酒完，已經多久了？                        │
│邵：我來這裡才喝的，我來這裡才喝的啊。                          │
│警：不是啦，多久？幾點喝的？                                    │
│邵：差不多10點吧？                                              │
│警：晚上10點？                                                  │
│邵：嘿。晚上10點。                                              │
│警：何時的晚上10點？                                            │
│邵：今天。                                                      │
│警：今天？                                                      │
│邵：嘿。                                                        │
│警：昨日吧？昨日？你10點喝完的？                                │
│邵：嘿。                                                        │
│警：啊你喝什麼？                                                │
│邵：我喝啤酒。那個什麼。                                        │
│警：喝多少？                                                    │
│邵：耶，不是金牌，剛開始是beer。                                │
│警：喝多少？                                                    │
│邵：再來是金牌。                                                │
│警：嘿。                                                        │
│邵：這兩種而已。                                                │
│警：啊喝幾罐？                                                  │
│邵：我今天喝得蠻多的。我坦白講。                                │
│警：喝幾罐啦？你說你幾點喝完的？你再說一次。                    │
│邵：他們那邊喝了幾瓶？                                          │
│警：你喝酒之後，大哥，請教一下，你喝酒之後，到現在差不多幾分鐘了│
│    ？多久了？                                                  │
│邵：好幾個小時了喔。                                            │
│警：好幾個小時了喔？好、好。                                    │
│邵：我知道你很辛苦啦，不要為難你，因為我住在這裡，因為我回來，今│
│    天，這是我疏忽了，我應該先把車停在這裡，我才到巷口找他們嘛，│
│    不要跟你為難，我如果有犯錯的話，我不跟你找麻煩，啊我，基本上│
│    我回到這裡，他們父子在這裡做生意，很不容易，要買魚送人這樣。│
│    我，我知道你的執勤啦，你有你的那個啦，不要跟你為難，啊但是呴│
│    ，因為我家住在那裡，我住在四樓，你查了就知道，我住在70號4樓 │
│    ，我就住在那邊樓上，就差這麼一個轉角口嘛，我今天是說，因為。│
│警：（邵某友人要求警員接不明電話）先生，我們現在在執行公務啦，不│
│    方便聽你的電話。                                            │
│邵：我都知道，我都很清楚，不要找你麻煩，因為，我不可以說，權利這│
│    樣，發不動，我朋友是說，不然你車就停在那邊，你不可以開車，你│
│    說有那個，啊這個車子我開的啊，剛才我車停在那裡，我回來，可能│
│    這是我自己的疏忽。                                          │
│警：你剛才說你是何時喝酒的？邵先生？                            │
│邵：我剛轉彎過來的時候，8點，快接近9點了。                      │
│警：今天三月初一，一點多了啦。                                  │
│邵：對啊，那麼久了。                                            │
│警：算是有超過15分鐘了。                                        │
│邵：那不止了啦，超過了啦。                                      │
│警：嗯。                                                        │
│邵：因為呴，我本來呴，我已經將車子開回來這裡了，停好了，我想說喔│
│    ，我妹仔自己會開車，開回來停在這裡就好了，我想說已經很晚了，│
│    這樣就好了啊。本來我想說，要過去，應該，也沒有要去哪裡啊，我│
│    本來是很守法的人啦。不可能說去挑戰。                        │
│警：耶，大哥，不好意思，麻煩一下，配合一下，做個酒測一下咧。大哥│
│    ，麻煩一下，配合一下，這邊請。                              │
│邵：（邵某友人質疑警員未先給邵某喝水）喔，喝水喔。不要為難人家啦│
│    。                                                          │
│警：麻煩一下，配合一下，謝謝，小心點喔。大哥，你先聽我講一下呴，│
│    邵先生，這是呼氣酒精濃度的確認單，                          │
│邵：（在朋友的言語阻止下未受測）                                │
│警：邵先生，你有要接受我們的酒精濃度測驗嗎？我們先填寫這個酒精濃│
│    度測驗單。現在時間3月1號兩點鐘。凌晨兩點呴，那邵先生，麻煩你│
│    配合做酒精濃度的測試。                                      │
│邵：（仍未接受測試）                                            │
│警：邵文智先生呴，跟你告知一下，現在時間是。                    │
│邵：我知道、我知道。                                            │
│警：3月1號凌晨2點鐘，啊麻煩你跟我做酒精濃度的測試，因為你剛剛在 │
│    虎林街74巷內的部分，酒後駕車。                              │
│邵：我只是開車轉彎過來而已啊。                                  │
│警：你現在有要配合我做酒測嗎？                                  │
│邵：我一定要配合你的啦。                                        │
│警：好，那麻煩你過來這裡一下，謝謝。                            │
│邵：我知道你們很不容易啊，但是我會很麻煩。這個我會很麻煩。      │
│警：你喝酒有超過15分鐘了嗎？                                    │
│邵：耶，超過了。                                                │
│警：超過了啦呴？                                                │
│邵：嘿啊。                                                      │
│警：來，這裡，配合一下，跟我過來，謝謝。                        │
│邵：（未接受測試）                                              │
│警：來，邵文智先生，我跟你報告一下，你剛才說你喝酒超過15分鐘了？│
│    啊你有吃什麼含酒精成分的東西嗎？例如：蜂漿、感冒糖漿、漱口水│
│    、燒酒雞、還是薑母鴨？                                      │
│邵：我剛才，就沒有事了。不要為難公權力啦，我們都要體會啦，你知道│
│    嗎？我不想為難人家警察，因為，人家也不得已，你知道嗎？我想說│
│    ，車子轉彎過來而已啊。因為我是個守法的人啦，不可以找人家麻煩│
│    ，我想說我只是停個車沒有關係啊，我如果請人家幫我開過來停，我│
│    就沒有事了。公權力，不要給人家找麻煩。                      │
│警：來，邵文智先生呴，跟你做第二次的報告。                      │
│邵：來。                                                        │
│警：現在時間3月1號，2點7分呴。                                  │
│邵：我要跟你找麻煩了，你。                                      │
│警：麻煩你配合做酒精濃度的測驗。                                │
│邵：好、好、好。                                                │
│警：（邵某友人妨礙測試）你要幹嘛？他喝酒超過15分鐘了，我跟你報告│
│    一下，你若喝酒超過15分鐘，你若沒有飲用蜂漿、感冒糖漿、漱口水│
│    、燒酒雞、薑母鴨，我們現在錄影、錄音呴，他可以喝水的部分是沒│
│    有，飲酒結束沒有超過15分鐘，飲酒結束超過15分鐘了，我們就直接│
│    做酒精濃度的試測。來，邵先生，麻煩你配合，謝謝。            │
│邵：（未受測）                                                  │
│警：來，邵先生，麻煩你配合做酒精濃度的試測。                    │
│邵：（未受測）                                                  │
│警：來，邵文智先生，現在時間3月1號，100年3月1號，凌晨2點11分，呴│
│    ，那這個部分，是酒精濃度測試確認單，你剛剛也表達說，你飲酒結│
│    束超過15分鐘了，那現在麻煩你配合我們做酒精濃度的試測。      │
│邵：因為。                                                      │
│警：邵文智先生，我請教你，你要配合我們做酒精濃度的試測嗎？對於你│
│    酒後駕車這個部分？                                          │
│邵：我絕對願意配合你們。                                        │
│警：好，那麻煩，請。                                            │
│邵：但是，我要說一下，因為我只差一個巷子口。                    │
│警：邵先生，如果你拒不配合，那就是拒絕酒測的部分。              │
│邵：絕對配合。                                                  │
│警：那我就跟你做權利告知。來，請。                              │
│邵：（未受測）                                                  │
│警：你有沒有要接受我們酒精濃度測試？邵先生？消極的不配合，我們有│
│    錄音錄影。                                                  │
│邵：（未受測）                                                  │
│警： 邵文智先生，我們錄音錄影存證。                             │
│邵：（未受測）                                                  │
│警：從剛剛你酒後駕車到下車的部分，已經超過20幾分鐘了呴。        │
│邵：我坦白跟你講。                                              │
│警：講話就講話，請不要動手動腳的。                              │
│邵：這個事情發展到這個地步，我希望說，你是一個警察，你坦白跟我講│
│    ，我是一個守法的人，我是一個很守法的人，你坦白跟我說清楚，今│
│    天我把車停在巷子口，過來15公尺我就到了，15米就到了，我想你，│
│    跟我講，我想你的人，坦白說清楚，我會怎麼樣？我是個很守法的人│
│    ，好嗎？我想以我的年紀，我51歲的人，我比你還大的年紀，你坦白│
│    跟我說，我後續會怎樣？你不要讓我煩惱，好嗎？你坦白跟我講，我│
│    會怎麼樣？你不要讓我煩惱。你跟我說，我絕對配合你，我是個很守│
│    法的人。我今天。                                            │
│警：邵先生，時間100年3月1日，現在時間點2點16分，你有要配合我們做│
│    酒測嗎？                                                    │
│邵：配合。                                                      │
│警：好，那麻煩你過來。邵先生，如果你拒絕配合做酒測的部分，那我們│
│    就吊銷你的駕駛執照。那這部份會移置保管你的車輛。那邵先生，你│
│    要配合嗎？                                                  │
│邵：配合。                                                      │
│警：那配合就請你跟我們過來呴，麻煩一下。                        │
│邵：不要為難人家（友人干擾警員執勤）。                          │
│警：邵先生，從我剛攔你下車到現在超過20幾分鐘了，那你都不配合我們│
│    做酒精濃度的測試，你如果配合，麻煩你積極的過來做酒測，那你拒│
│    不配合，這部份，我就直接做告發，移置保管你的車輛。          │
│邵：沒必要做到這樣嘛。人沒必要做到這樣嘛。                      │
│警：邵文智先生呴，耶，你飲酒已經超過15分鐘了呴，那現在你喝水，是│
│    拒絕酒測的部分，我就直接做告發。                            │
│邵：我車如果放在那邊就沒有事情了。我剛把車開回來喔，我走路回來。│
│    走幾步就到了。                                              │
│警：拒測的話，吊銷他的駕照，還有扣車。                          │
│邵：我剛剛若把車開到我家樓下，我走回來就好了，差不到15公尺，警察│
│    先生。警察先生，我就住在樓上4樓。                           │
│警：我知道啊，你住址有寫啊。                                    │
│邵：我今天的疏忽，是說呴，我應該先把車停在我家樓下，我再過去找他│                                                                │
│    們，我是想幫忙朋友。                                        │
│警：嗯。                                                        │
│邵：他們在那邊賣魚。                                            │
│警：嗯。                                                        │
│邵：魚賣不完，以前。                                            │
│警：邵先生，你休息一下，先收起來。拒測，就吊銷駕照、扣車。      │
│邵：走回來就好了，朋友在巷子口擺攤子，我是幫我朋友，我還要。我是│
│    說今天大家都是朋友啦，賣魚呴，我今天也有疏忽，我把車停在路口│
│    ，我開回來這裡放，我今天就都沒事了，你知道嗎？我今天是。    │
│警：你休息一下啦。                                              │
│邵：我自己做錯事，我承認。這個，警察先生，我一輩子，我奉公守法啦│
│    ，我希望，我不知道你年紀比我小還是比我大啦，我51歲了，我就住│
│    在那邊4樓，差一個路口，15米，我今天是因為他們父子在路口，想 │
│    要幫忙他們，我車子停在路口，想說彎個路口過來，如果你認為我不│
│    對，我絕對不會跟你們找麻煩，我一輩子奉公守法，那我承認我不對│
│    不然，我妹她有駕照，這車子是我開的，我承認我不對，你們有錄錄│
│    影，你可以跟我說清楚沒關係。你可以查清楚，我是一個奉公守法的│
│    人，那我是認為說，我承認我不對，但是法律不外乎人情，我一個路│
│    口，轉彎過來，那你們如果這們嚴苛對待我，我也認了。但是法律不│
│    外乎人情，有必要做到這樣嗎？我這些朋友對你不太禮貌，不要介意│
│    喔，對不起啊。我都配合你，我可以幫忙很多人。我今天，我是錯了│
│    ，就是我在那個巷子口，我妹妹跟我說，車子開回來，就沒有事情了│
│    ，所以是我的疏忽。我是個奉公守法的人，我們全家都是奉公守法的│
│    人，我住在這棟四樓啦，差一個路口而已啦，我想說沒什麼關係，車│
│    開回來，彎一個路口而已。獅子會一年我要捐10幾萬、20萬。法律不│
│    外乎人情嘛。我參加獅子會10幾年了，我孤兒院長大的，我一年捐幾│
│    十萬，給沒父沒母的人。我住在那邊四樓，房子我買的，我都算了，│
│    但是我認了，錯了就錯了，今天是我錯了，我也認了。我今天是為了│
│    朋友，你要罰我我認了，我年紀多大了，我今天是為了朋友在這邊擺│
│    路邊攤。                                                    │
│警：大哥，邵文智先生，這個，你酒醉駕車部分，拒絕試測，麻煩你簽名│
│    。                                                          │
│邵：好。                                                        │
│警：寫這裡就好。                                                │
│邵：耶，我簽名沒有關係。                                        │
│警：嗯。                                                        │
│邵：我希望說呴。                                                │
│警：嗯。                                                        │
│邵：我可以跟你交個朋友，我簽下去，你要跟我講，我簽下去，後遺症是│
│    怎樣？                                                      │
│警：我現在跟你做權利告知。                                      │
│邵：我沒有拒絕酒測。                                            │
│警：沒有啦，你先聽我講呴，你酒後駕車，然後也超過15分鐘，你自己也│
│    表態了，對吧？                                              │
│邵：表態？表態？                                                │
│警：你剛才也說你喝酒超過15分鐘了嘛？                            │
│邵：嗯。                                                        │
│警：嘿啊。你剛才也說你喝酒超過15分鐘了，對吧？對吧？            │
│邵：我不會為難你。                                              │
│警：你剛才說你喝酒超過15分鐘了嘛？                              │
│邵：是。                                                        │
│警：啊我剛才拿酒精濃度確認單給你看？                            │
│邵：嘿。                                                        │
│警：啊問過你3、4次了，後來你一直喝水，消極性的不配合。          │
│邵：啊？                                                        │
│警：所以我們認定就是酒後駕車拒絕酒測。                          │
│邵：你不能說我拒絕酒測啊，我絕對配合你酒測啊。小兄弟，我看你長大│
│    的。你可以執行你的公權力，我絕對跟你配合，我如果不對，你可以│
│    說我不對，我都已經承認我不對了。我一年捐給公益獅子會不少錢啦│
│    ，我也是別人幫忙我才有今天啦。                              │
│警：耶，哈囉（邵智文跑步離開現場），哈囉，先生，不好意思，麻煩你│
│    配合一下喔。配合一下，在這裡休息一下喔。還是我同事跟你上去？│
│    你要上廁所是不是？                                          │
│邵：我家在四樓啦，上廁所一下，沒有關係，我可以忍著。            │
│   （邵某友人：單子開完了，車要拖就拖走就好了不是嗎？）不可以拖 │
│    走啦，就把那些錢捐給孤兒院，這樣就好了啊。車子不可以拖走啦，│
│警：（邵某友人質疑警員執勤不當）大哥，這是我們的程序，如果我們不│
│    需要等的話，我們何必在這裡等拖吊車呢？如果我們剛開完的時候就│
│    可以走的話，我們何必在這裡等拖吊車？                        │
│邵：我住在那裡四樓嘛，我住在巷子口啊。車子不要拖走啦，車子拖走，│
│    不就那個，把那個錢營養午餐那多好啊？你們今天罰我，我都認了，│
│    我知道我不對，我都可以，因為我在巷子口，他們都看到了，我從那│
│    邊把車子開到這裡，本來我妹妹她幫我開車過來，我就沒有事情了。│
│警：大哥，你手機號碼多少？                                      │
│邵：09，我手機，0952                                            │
│警：0952？                                                      │
│邵：075029。年輕人呴，警察，我希望你。                          │
│警：好，你有家裡的電話嗎？你家裡有電話嗎？                      │
│邵：我家裡只有我一個人，我孤兒院長大的，00000000                │
│警：2760？多少？                                                │
│邵：00000000。你拜託一下喔，我都很，我孤兒院長大的。我很願意，我│
│    所有的錢都捐給孤兒院。你可以不要拖吊嗎？我還可以幫助很多人。│
│    警察大哥啊，我真的求求你，你剛剛有看到我住在那裡巷子口，就差│
│    ，就在那個路口而已啦，能不能不要搞到這個樣子啦？這是你的權利│
│    ，我們小老百姓，我們都清楚，能不能不要弄到這樣子啊，你今天我│
│    有不對，那你罰我，我都認了，我都願意配合。我從不違規，有什麼│
│    罰單，違規停車，我都付了，你沒有違規的事實，不要弄到這樣子嘛│
│    。法律不外乎人情嘛，好嗎？我住在這棟四樓樓上啦，就差一個路口│
│    而已。今天，人家不跟你配合，還是怎樣，沒有這種事吧？好啦，你│
│    們當警察的，我知道你們都不容易啊，我在想說喔，那個，嘉義啊，│
│    要下去捐3萬塊耶，營養午餐啦？何必呢？就差一個路口，不需要做 │
│    到這個樣子？警察也是人。                                    │
│警：那個，邵文智先生，你車上有沒有什麼貴重的東西，先拿起來。    │
│邵：沒有。                                                      │
│警：有沒有貴重的東西，你去找一找、看一看。                      │
│邵：哈哈，有必要搞成這樣嗎？                                    │
│警：啊你車子的狀況如何？外觀有無何處擦撞到？                    │
│邵：我本來，算說，我樓上，我就住在樓上，這有必要嗎？            │
│警：來，那你在這簽一下名，這代保管的，等一下我會把這張給你。    │
│邵：我問一下後續，現在是怎樣？                                  │
│警：這張是代保管的通知單。                                      │
│邵：我要去哪裡拿車？                                            │
│警：去成功保管場，我這裡都有寫，它的地址跟方式。這名字要你簽啦。│
│邵：啊，我簽？                                                  │
│警：嘿。你車主啊。啊你的鑰匙？這裡簽名。大哥，你的車子鑰匙是要交│
│    付，還是你要自己留著？                                      │
│邵：你覺得怎樣？我都沒有關係啦。                                │
│警：沒有啦，看你自己啦，因為你是車主啦。車先移正。你們車子內還有│
│    貴重的東西嗎？                                              │
│邵：警察先生，我現在要請問你，我的後續還有什麼事？我從來不違規。│
│警：邵先生，我跟你說。                                          │
│邵：你跟我說清楚，我是誠心跟你請教。                            │
│警：好，我現在跟你說。                                          │
│邵：你跟我說清楚。                                              │
│警：你這部份就是，車子拖吊到成功保管場。                        │
│邵：好。                                                        │
│警：啊住址在這裡。                                              │
│邵：我知道。                                                    │
│警：電話在這裡，啊你們現在車鑰匙是要自己保管，還是交給保管場他們│
│    去保管？                                                    │
│邵：自己保管。                                                  │
│警：好啦，你們自己保管就好了啦呴？我們先來這邊，因為要移車。    │
│邵：好。                                                        │
│警：啊你罰單這部份就是吊銷駕照。                                │
│邵：你把我駕照吊銷，我不要跟你那個，你的公權力，你。            │
│警：車子裡面都沒有貴重的東西了呴？                              │
│邵：沒有。                                                      │
│警：都拿起來了？                                                │
│邵：沒有，我本來要下去做公益的。我本來就是都去南部而已。        │
│警：保管時間3月1號3點15分                                       │
│邵：我本來是在捐南部的那個，南部貧困小學，白米救濟。我，罰多少，│
│    還是怎樣？你跟我說清楚，因為我本來要將這些錢捐給孤兒院啦。  │
│警：好，這部份。                                                │
│邵：拜託啦，還有什麼其它的？                                    │
│警：沒有，都說完了。就這些。                                    │
│邵：這樣就都沒有了？還是怎樣？                                  │
│警：這些紅單，還有這個代保管通知單，會拿給你，罰單的話，6萬元。 │
│邵：啊？                                                        │
│警：就到監理站所那邊去做繳納。                                  │
│邵：捐給孤兒院多好啊。                                          │
│警：等一下、等一下，小心。                                      │
│邵：我絕對沒有不配合你。                                        │
│警：我知道、我知道。                                            │
│邵：我絕對沒有不配合你。                                        │
│警：我知道、我知道。                                            │
└────────────────────────────────┘